臺灣彰化地方法院刑事判決　　　　　　　100年度訴字第244號
公　訴　人　臺灣彰化地方法院檢察署檢察官
被　　　告　楊守銘
上列被告因違反毒品危害防制條例案件，經檢察官提起公訴（1
00年度毒偵字第117 號），被告於準備程序進行中就被訴事實為
有罪之陳述，本院合議庭裁定改由受命法官獨任以簡式審判程序
審理，判決如下：
    主    文
楊守銘施用第一級毒品，累犯，處有期徒刑拾月。
    犯罪事實
一、楊守銘前於民國93年間因施用毒品案件，經本院以93年度訴
    字第164 號判決分別判處有期徒刑7 月、3 月，應執行有期
    徒刑8 月確定（第1 案）；又於93年間因施用毒品案件，經
    臺灣高等法院臺中分院以94年度上訴字第959 號判決判處有
    期徒刑1 年8 月確定（第2 案）；復於94年間因施用毒品案
    件，經臺灣雲林地方法院以94年度易字第427 號判處有期徒
    刑7 月確定（第3 案），嗣第2 與第3 案經臺灣雲林地方法
    院以94年度聲字第1291號裁定定應執行刑為有期徒刑2 年2
    月確定，經與第1 案接續執行，甫於96年5 月18日縮短刑期
    假釋出監付保護管束，並於96年10月15日保護管束期滿未經
    撤銷假釋視為執行完畢。又其曾於89年間因施用毒品案件，
    經依本院裁定送觀察、勒戒後，認無繼續施用毒品之傾向，
    於89年2 月2 日執行完畢釋放，並由臺灣彰化地方法院檢察
    署檢察官以89年度毒偵字第338 號為不起訴處分確定；復於
    上開觀察、勒戒執行完畢後5 年內之89年間因施用毒品案件
    ，經本院裁定送觀察、勒戒後，認有繼續施用毒品之傾向，
    令入戒治處所施予強制戒治，嗣經戒治所評定合格，認無繼
    續戒治之必要，由本院以90年度毒聲字第585 號裁定停止戒
    治，所餘戒治期間付保護管束，再經本院以90年度毒聲字第
    2012號裁定撤銷停止戒治，令入戒治處所繼續施以強制戒治
    ，於91年2 月8 日戒治完畢，所涉刑案部分，則經本院以89
    年度訴字第1241號判決判處有期徒刑8 月確定，經入監執行
    ，於92年3 月27日縮短刑期假釋出監付保護管束，並於92年
    11月17日因未經撤銷假釋，視為業已執行完畢。詎其仍不知
    悔改，復基於施用第一級毒品海洛因及第二級毒品甲基安非
    他命之犯意，於99年10月26日上午7 時至7 時15分間某時，
    在其位於彰化縣埔鹽鄉○○村○○路2 巷2 號之4 之住處，
    以將海洛因及甲基安非他命摻入香菸後點燃吸食之方式，同
    時施用第一級毒品海洛因及第二級毒品甲基安非他命1 次。
    嗣因楊守銘另案涉嫌販賣毒品案件，為警於99年10月26日上
    午7 時15分許持本院核發之搜索票至其前揭住處搜索，並扣
    得其所有與本案無關之房屋租賃契約書1 本、行動電話1 支
    、SIM 卡2 張、玻璃球吸食器2 個、分裝袋2 個、夾鍊袋及
    粉末袋各1 個等物（均扣存於臺灣彰化地方法院檢察署99年
    度偵字第10046 號、第10434 號楊守銘涉嫌販賣毒品案件）
    ，且經徵其同意採集尿液送驗後，結果呈安非他命、甲基安
    非他命、可待因及嗎啡陽性反應，始悉上情。
二、案經彰化縣警察局溪湖分局報告臺灣彰化地方法院檢察署檢
    察官偵查起訴。
    理    由
一、本件被告楊守銘所涉為死刑、無期徒刑、最輕本刑為3 年以
    上有期徒刑或高等法院管轄第一審案件以外之罪，並於本院
    行準備程序時就被訴事實為有罪之陳述，本院合議庭依刑事
    訴訟法第273 條之1 第1 項規定，裁定改由受命法官獨任行
    簡式審判程序，先予敘明。
二、訊據被告對於上開事實均坦承不諱，並有詮昕科技股份有限
    公司99年11月10日報告編號9A290068號濫用藥物尿液檢驗報
    告（偵卷第18頁）、彰化縣警察局溪湖分局委託檢驗尿液代
    號與真實姓名對照認證單（偵卷第19頁）各1 紙在卷可憑，
    足認被告自白與事實相符，本案事證明確，被告犯行堪以認
    定。
三、按毒品危害防制條例就施用毒品者，僅限於「初犯」及「5
    年後再犯」二種情形，始應先經觀察、勒戒或強制戒治程序
    。倘被告於5 年內已再犯，經依法追訴處罰，縱其第3 次（
    或第3 次以上）再度施用毒品之時間，在初犯經觀察、勒戒
    或強制戒治執行完畢釋放5 年以後，已不合於「5 年後再犯
    」之規定，且因已於「5 年內再犯」，顯見其再犯率甚高，
    原實施觀察、勒戒或強制戒治，已無法收其實效，即應依毒
    品危害防制條例第10條處罰（參照最高法院95年度第7 次刑
    事庭會議決議、97年度第5 次刑事庭會議決議意旨）。經查
    ，本案被告前因施用毒品案件，經裁定移送觀察、勒戒後，
    於89年2 月2 日執行完畢釋放；又於觀察、勒戒執行完畢釋
    放後5 年內，再因施用毒品等案件，經法院判處有期徒刑確
    定，復為本件施用毒品犯行經警查獲，揆諸前開說明，自與
    前揭條例第20條第3 項之規定僅得適用於「5 年後再犯」之
    情形不符，公訴人就被告本案施用毒品之犯行提起公訴，核
    無違誤，自應由本院依法判決。
四、核被告所為，係犯毒品危害防制條例第10條第1 項、第2 項
    之施用第一級、第二級毒品罪。其施用毒品前持有毒品之低
    度行為，為施用毒品之高度行為所吸收，均不另論罪。被告
    係以一行為同時施用第一、二級毒品，為想像競合犯，應依
    刑法第55條規定，從一重論以施用第一級毒品罪。被告有前
    揭刑案執行完畢之情形，此有臺灣高等法院被告前案紀錄表
    1 份在卷可按，其受有期徒刑之執行完畢後，5 年內故意再
    犯本案有期徒刑以上之罪，為累犯，應依刑法第47條第1項
    規定加重其刑。爰審酌被告曾因施用毒品經送觀察、勒戒及
    強制戒治，仍未知警惕，又再犯本案之罪，足見其雖經觀察
    、勒戒及強制戒治之治療程序，仍未徹底戒除惡習遠離毒害
    ，顯然無視於毒品對於自身健康之戕害及國家對於杜絕毒品
    犯罪之禁令，本應予以嚴懲，惟斟酌被告施用毒品僅戕害己
    身，且犯後坦承犯行，態度良好等一切情狀，量處如主文所
    示之刑，以示懲儆。
五、扣案玻璃球吸食器2 個雖為被告所有之物，然並非本案施用
    毒品所用，業據被告供承在卷（本院100 年3 月9 日審理筆
    錄第3 頁）；扣案之行動電話1 支、SIM 卡2 張、分裝袋2
    個、夾鍊袋及粉末袋各1 個等物，均為被告另案涉嫌販賣毒
    品之證據，而扣案之房屋租賃契約書及現金6 萬3000元並無
    證據足認與被告本案施用第一、二級毒品之犯行有關連性，
    且均未扣存於本案，爰均不予宣告沒收，附此敘明。
據上論斷，應依刑事訴訟法第273 條之1 第1 項、第299 條第1
項前段，毒品危害防制條例第10條第1 項、第2 項，刑法第11條
前段、第55條、第47條第1 項，判決如主文。
本案經檢察官戴連宏到庭執行職務。
中    華    民    國   100    年    3     月    23    日
                  刑事第二庭      法  官  江彥儀
以上正本證明與原本無異。
如不服本判決應於收受判決後10日內向本院提出上訴書狀，並應
敘述具體理由；其未敘述上訴理由者，應於上訴期間屆滿後20日
內向本院補提理由書（均須按他造當事人之人數附繕本）「切勿
逕送上級法院」。
中    華    民    國   100    年    3     月    23    日
                                  書記官  黃明慧
附錄本案論罪科刑法條:
毒品危害防制條例第10條
施用第一級毒品者，處 6 月以上 5 年以下有期徒刑。
施用第二級毒品者，處 3 年以下有期徒刑。